臺灣高等法院刑事判決　　　　　　　　94年度上訴字第1302號
上　訴　人
即　被　告　子○○
指定辯護人　本院公設辯護人甲○○
上列上訴人因強盜等案件，不服臺灣臺北地方法院93年度訴字第
1493號，中華民國94年3月22日第一審判決（起訴案號：臺灣臺
北地方法院檢察署93年度偵字第7645號），提起上訴，本院判決
如下：
    主  文
上訴駁回。
    事  實
一、子○○因無固定工作，缺錢花用，竟意圖為自己不法所有，
    並基於概括之犯意，自民國（下同）九十二年四月間某日起
    至九十三年三月二十六日止，連續於如附表 (一)所示之時
    、地，以如附表 (一)所示犯罪方法，竊取庚○○、辛○○
    、丑○○、癸○○（公訴人誤載為蔡有成，應予更正）、丁○○、己○○、乙○○、李彥緯、戊○○、丙○○等所有如
    附表 (一)所示之財物得手。
二、子○○意圖為自己不法之所有，於九十三年一月二日上午八
    時許，翻越樓梯間之窗戶侵入台北市○○區○○街二段七十
    二號十四樓壬○○住處（侵入住宅部分未據告訴）擬行竊財
    物，惟甫著手搜尋財物之際，因遭壬○○發覺，竟變更原竊
    盜之犯意而為強盜之犯意，先以手摀住壬○○嘴巴，阻止其
    呼叫，再以棉被蓋住壬○○再跨坐在其身上，以強暴之方式
    ，至使壬○○不能抗拒，而著手強盜屋內之財物，嗣因發現
    壬○○身旁有電話，懷疑壬○○報警，乃出手毆打壬○○頭
    部，並以衣服、絲襪綑綁其四肢及眼睛，且以襪子塞住其嘴
    巴後，強行盜取壬○○置於該屋內之光碟機、筆記型電腦各
    一台、行動電話一支、皮包一個（內有金融卡三張、信用卡
    二張、國民旅遊卡一張、東森購物卡一張、捷運悠遊卡二張
    、日月光溫泉券四張、臺大醫院營養部折價券五張、新臺幣
    （以下同）一千八百元）後離去。
三、子○○復於九十三年一月二日，在台北市○○區○○路一七
    八巷三十號五樓，與姓名年籍不詳之成年男子「徐誌隆」共
    同基於變造國民身分證之犯意，由徐誌隆提供來源不詳之「
    簡嘉南」名義真正國民身分證一張，再由子○○取下簡嘉南
    照片後，將自己照片黏貼於簡嘉南身分證上，變造完成貼有
    子○○照片，名義人為簡嘉南之國民身分證一張，嗣於附表
    ( 三)編號４所述時地持該張身分證向不知情之特約商店人
    員行使，足以生損害於戶政機關對於國民身分證之發給、管
    理之正確性及簡嘉南。子○○復基於行使偽造私文書及意圖
    為自己不法所有之概括犯意，佯以壬○○之身分行使前開其
    強盜壬○○所得之玉山銀行信用卡，於附表 (二)所示之時
    間，向網路特約商店第三波資訊股份有限公司施用詐術購買
    遊戲點數，嗣因玉山銀行於交易當時以電話與壬○○聯絡確
    認，得知係非持卡人壬○○本人之消費，拒絕交易，始未得
    逞。嗣子○○見前開強盜所得之壬○○合作金庫銀行信用卡
    尚未開卡使用，即假借壬○○名義向銀行開卡使用，並在該
    信用卡背面偽簽簡嘉南其人之署押一枚，於偽造完成令人足
    以知悉係表示簡嘉南在該信用卡有效期限內有權使用該信用
    卡之辨識及證明私文書後，佯以簡嘉南之身分，行使前開已
    在背面偽造簡嘉南名義私文書之合作金庫信用卡為消費，向
    如附表 (三)所示之特約商店出示行使前述信用卡，施用詐
    術佯裝其為該信用卡之合法持卡人，使附表 (三)所示之特
    約商店陷於錯誤，認為係簡嘉南本人持卡消費，而使用該信
    用卡列印出一式二聯之簽帳單或逕予通過網路上交易，子○○即又假冒簡嘉南名義偽造其署押於簽帳單上（一式二聯）
    ，偽造簡嘉南名義確認該次消費金額之簽帳單私文書後，交
    還予附表 (三)所示特約商店行使核對，計詐得附表 (三)所
    示財物得手，足以生損害於簡嘉南其人、合作金庫、壬○○
    及附表 (三)所示特約商店對於信用卡持卡人身分核對之正
    確性。
三、嗣台北市政府警察局萬華分局（以下稱萬華分局）及台北市
    政府警察局三重分局（以下稱三重分局）員警據報前往壬○○、己○○、丁○○住處各採獲三枚指紋，經送內政部警政
    署刑事警察局鑑驗比對結果，認與子○○指紋相符，再經萬
    華分局第三組員警調取子○○刑案照片供壬○○指認，並執
    原審核發之搜索票，在臺北市○○區○○路一七八巷三十號
    五樓子○○住處執行搜索，並將子○○帶回萬華分局詢問後
    ，子○○坦承上述犯行，始知上情。
四、案經庚○○、丑○○、癸○○、丁○○、李彥緯、戊○○、
    壬○○訴由萬華分局移送台灣台北地方法院檢察署（下稱台
    北地檢署）檢察官偵查起訴及台灣板橋地方法院檢察署移送
    併案審理。
    理  由
一、按被告以外之人於審判外之陳述，雖不符前四條之規定，而
    經當事人於審判程序同意作為證據，法院審酌該言詞陳述或
    書面陳述作成時之情況，認為適當者，亦得為證據。當事人
    、代理人或辯護人於法院調查證據時，知有第一百五十九條
    第一項不得為證據之情形，而未於言詞辯論終結前聲明異議
    者，視為有前項之同意，刑事訴訟法第第一百五十九條之五
    定有明文。本件告訴人庚○○、丑○○、癸○○、丁○○、
    李彥緯、戊○○、丙○○、壬○○，及被害人辛○○、己○○、乙○○等於警詢所為之指述，雖不符合刑事訴訟法第一
    百五十九條之一到第一百五十九之四之傳聞例外規定，惟對
    於告訴人庚○○、丑○○、癸○○、丁○○、李彥緯、戊○○、丙○○、壬○○，及被害人辛○○、己○○、乙○○等
    之警詢筆錄，當事人並未聲明異議或認有何顯不可信之處，
    依前開規定，其等之警詢筆錄於警詢所為之指述，當有證據
    能力，自得採為證據，合先敘明。
二、訊據被告就上揭犯罪事實一之部分於警詢、偵查、原審及本
    院審理時均坦承不諱，核與告訴人庚○○、丑○○、癸○○
    、丁○○、李彥緯、戊○○、丙○○及被害人辛○○、己○○、乙○○於警詢及偵訊時指述相符（見九十三年度偵字第
    七六四五號偵查卷第三七頁至第三九頁、第三四頁至第三六
    頁、第四二頁至第四四頁、第四五頁至第四七頁偵訊筆錄、
    第一一八頁至第一二０頁、第一二七頁至第一二八頁訊問筆
    錄，九十三年度偵字第一五九四一號偵查卷第十四頁至第十
    六頁、第十七頁至第十九頁、第二十頁至第二十二頁、第二
    三頁至第二五頁偵訊筆錄），復有上開告訴人或被害人之失
    竊報告及報案三聯單（見九十三年度偵字第七六四五號偵查
    卷第四十頁至第四一頁、第四八頁至第五十頁，九十三年度
    偵字第一五九四一號偵查卷第三十八頁至四十三頁，九十三
    年度偵字第一一九四六號偵查卷第十六頁）、告訴人庚○○
    、癸○○、丑○○、戊○○為領回前開被竊取之而所立具之
    贓物認領保管單在卷可稽（見九十三年度偵字第七六四五號
    偵查卷第五一頁至第五四頁），又三重分局員警於告訴人丁○○、被害人己○○之住處內採獲三枚指紋，經送鑑定後，
    告訴人丁○○部分確認與被告指紋相符，有內政部警政署刑
    事警察局（以下稱刑事局）九十三年三月三十日刑紋字第０
    九三００六一三０九鑑驗書、勘查採證同意書、現場勘查紀
    錄表證據清單、察訪紀錄表在卷足憑（見九十三年度偵字第
    七六四五號偵查卷第一三０至一三五頁參照）；被害人己○○部分亦與被告指紋相符，有刑事局九十三年四月九日刑紋
    字第０九三００六九二四三號鑑驗書、勘查採證同意書、現
    場勘查照片十九禎在卷足憑（見九十三年度偵字第一一九四
    六號偵查卷第七至一五頁反面參照），足認本件被告自白與
    事實相符，此部分之事證明確，犯行堪以認定。
三、訊據被告就上揭犯罪事實二部分於警詢、偵查、原審及本院
    審理時均坦承不諱，核與告訴人壬○○於警詢時證述之情節
    相符（見九十三年度偵字第七六四五號偵查卷第二五頁至第
    三三頁偵訊筆錄、第一一七頁至第一一八頁、第一五六頁訊
    問筆錄），復有網路特約商店第三波資訊股份有限公司消費
    明細表（見九十三年度偵字第七六四五號偵查卷第一六五頁
    ）、合作金庫信用卡消費明細（見九十三年度偵字第七六四
    五號偵查卷第一六六頁）、冒名簡嘉南之消費簽帳單（九十
    三年度偵字第七六四五號偵查卷第一五九頁至第一六一頁）
    、財團法人聯合信用卡處理中心ＥＤＣ帳單明細表（九十三
    年度偵字第七六四五號偵查卷第一六０頁）、貼有被告相片
    之簡嘉南名義年度偵字第七六四五號偵查卷第七六頁）等在
    卷，暨現場照片六禎附卷足稽，且刑事局九十三年二月十七
    日刑紋字第０九三００一四六九五號鑑驗結果，確定在告訴
    人壬○○家中所取得之三枚指紋與被告子○○相符，有勘查
    採證同意書、現場勘查紀錄表證據清單、察訪紀錄表在卷可
    佐，足認本件被告自白與事實相符，此部分事證明確，犯行
    亦堪認定。
四、論罪科刑：
 (一)犯罪事實一之部分：
  附表(一)編號一部分：
    按刑法第三百二十一條第一項第二款規定將門扇、牆垣、其
    他安全設備並列，是所謂門扇應係專指門戶而言，亦即指分
    隔住宅或建築物內外之間之出入口大門而言。而所謂其他安
    全設備，指門扇牆垣以外，依通常觀念足認防盜之一切設備
    而言。如電網、門鎖、以及窗戶等是。（本院暨所屬法院七
    十二年度法律座談會刑事類第二八號提案研討結果參照）。
    查告訴人庚○○於檢察官偵查時供稱該處房屋平日係租予他
    人居住，但於被告行為當時並無房客居住等語（見台北地檢
    署九十三年度偵字第七六四五號偵查卷第一一九頁訊問筆錄
    參照），是以被告於日間與不詳年籍成年男子蔡世宏破壞告
    訴人庚○○所有房屋之木製大門後，侵入告訴人庚○○管理
    之房屋竊取財物，核其所為係犯刑法第三百二十一條第一項
    第二款之毀壞門扇加重竊盜罪及同法第三百零六條第一項之
    無故侵入住宅罪，被告所犯上開二罪，互有方法、結果之牽
    連關係，為牽連犯，應從一重論以刑法第三百二十一條第一
    項第二款之毀壞門扇之加重竊盜罪。
  附表(一)編號二部分：
  　被告於日間趁被害人辛○○之住宅後門未上鎖侵入住宅（侵
    入住宅部分未據被害人辛○○提出告訴）竊取財物，核其所
    為係犯刑法第三百二十條第一項之普通竊盜罪。
  附表(一)編號三部分：
  　被告於日間徒手打開窗戶，使他人窗門安全之設備，失其防
    閑之效用，再以掃把頭將門鎖打開之方式侵入告訴人丑○○
    之住宅，竊取財物，所為係犯刑法第三百二十一條第一項第
    二款之逾越其他安全設備加重竊盜罪及同法第三百零六條第
    一項之無故侵入住宅罪，被告所犯上開二罪，互有方法、結
    果之牽連關係，為牽連犯，應從一重論以刑法第三百二十一
    條第一項第二款之逾越其他安全設備加重竊盜罪。
  附表(一)編號四部分：
  　按刑法第三百二十一條第一項第三款之攜帶兇器竊盜罪，係
    以行為人攜帶兇器竊盜為其加重條件，此所謂兇器，其種類
    並無限制，凡客觀上足對人之生命、身體、安全構成威脅，
    具有危險性之兇器均屬之，且祇須行竊時攜帶此種具有危險
    性之兇器為已足，並不以攜帶之初有行兇之意圖為必要（最
    高法院七十九年臺上字第五二五三號判例足資參照）。查被
    告於日間在被害人住家附近隨手取得以金屬製成，前端尖銳
    之一字型螺絲起子撬開告訴人癸○○住宅之冷氣孔木板而侵
    入住宅竊盜，該螺絲起子於客觀上顯然對人之身體、生命具
    有危險性，自屬兇器，核被告此部份所為，係犯刑法第三百
    二十一條第一項第三款之攜帶兇器加重竊盜罪及同法第三百
    零六條第一項之無故侵入住宅罪。被告所犯上開二罪間，互
    有方法、結果之牽連關係，為牽連犯，應從一重論以刑法第
    三百二十一條第一項第三款之攜帶兇器加重竊盜罪。
  附表(一)編號五部分：
  　被告於日間徒手穿越告訴人丁○○住宅之鐵門門縫而開啟鐵
    門，使他人窗門安全之設備，失其防閑之效用，進入住宅竊
    盜，核其所為，係犯刑法第三百二十一條第一項第二款之逾
    越門扇加重竊盜罪及同法第三百零六條第一項之無故侵入住
    宅罪。被告所犯上開二罪間，互有方法、結果之牽連關係，
    為牽連犯，應從一重論以刑法第三百二十一條第一項二款之
    逾越門扇加重竊盜罪。
  附表(一)編號六部分：
  　按「刑法上所謂夜間，為日出前日沒後，此徵之刑事訴訟法
    第一百四十六條第四項規定，至為明顯。」（最高法院二十
    九年滬上字第六三號判例參照）。查被告於九十三年三月八
    日二十一時許侵入被害人己○○之住宅竊取財物，而九十三
    年三月八日之「日沒」係十八時，九十三年三月九日之「日
    出」係六時零九分，有九十三年台北地區日出日沒時刻表在
    卷可按，足見被告上開侵入住宅竊盜之時刻自屬夜間，則被
    告於附表 (一)編號六所述之日沒後夜間，持雨傘將鐵門勾
    開，逾越被害人己○○住處之門扇，使他人窗門安全之設備
    ，失其防閑之效用，侵入被害人己○○住處竊取財物得手，
    係犯刑法第三百二十一條第一項第一款、第二款之逾越門扇
    於夜間侵入住宅加重竊盜罪。
  附表(一)編號七部分：
  　被告於九十三年三月十二日二十三時三十分許侵入乙○○之
    住宅竊取財物，而九十三年三月十二日之「日沒」係十八時
    零二分，九十三年三月十三日之「日出」係六時零五分，有
    中華民國九十三年台北地區日出日沒時刻表在卷可按，被告
    於附表 (一)編號七所述之日沒後夜間，翻牆侵入被害人乙○○住處竊取財物得手之行為，核犯刑法第三百二十一條第
    一項第一款之於夜間侵入住宅加重竊盜罪。
  附表(一)編號八部分：
  　被告於九十三年三月二十日十九時許侵入李彥緯之住宅竊取
    財物，而九十三年三月二十日之「日沒」係十八時零五分，
    九十三年三月二十一日之「日出」係五時五十七分，有九十
    三年台北地區日出日沒時刻表在卷可按，被告於附表 (一)
    編號八所述之日沒後夜間，趁告訴人李彥緯住宅門戶未上鎖
    ，侵入告訴人李彥緯住宅竊取財物得手，核係犯刑法第三百
    二十一條第一項第一款之於夜間侵入住宅加重竊盜罪。
  附表(一)編號九部分：
  　被告於日間持金屬製成，客觀上可為凶器之鐵鎚，撬開告訴
    人李綏超住宅之窗戶破壞安全設備而侵入住宅竊盜財物，該
    鐵鎚客觀上顯然對人之身體、生命具有危險性，自屬兇器，
    又所謂其他安全設備，指門扇牆垣以外，依通常觀念足認防
    盜之一切設備而言，如電網、門鎖、以及窗戶等，已如前述
    。核被告此部份所為，係犯刑法第三百二十一條第一項第二
    、三款之攜帶兇器毀壞安全設備之加重竊盜罪及同法第三百
    零六條第一項之無故侵入住宅罪。被告所犯上開二罪間，互
    有方法、結果之牽連關係，為牽連犯，應從一重論以刑法第
    三百二十一條第一項第二款、第三款之攜帶兇器毀壞安全設
    備加重竊盜罪。
  附表(一)編號十部分：
  　被告於日間翻越欄杆進入被害人丙○○之住宅竊取財物（侵
    入住宅部分，未據被害人提出告訴），核其所為，係犯刑法
    第三百二十條第一項之普通竊盜罪。
　　綜上所述，被告先後八次加重竊盜及二次普通竊盜犯行，時
  　間緊接，手段相若，犯罪構成要件相同，顯係基於概括之犯
    意反覆為之，應依連續犯規定並擇其情節較重之攜帶兇器毀
    壞安全設備竊盜論以一罪（最高法院三十二年上字第五八九
    號判例、四十四年度台上字第一一七八號判決、八十三年度
    台上字第三一四一判決、六十三年度第四次刑庭庭推總會議
    決議 (一)參照），並加重其刑。
(二)犯罪事實二之部分：
  按強盜與竊盜，僅係取得財物之手段不同，就圖得不法所有
    以非法方法取得他人財物取得他人財物而言，並無不同，倘
    原以竊盜之犯意著手行竊，於財物未經入手之際，因被事主
    發覺，而當場施以強暴、脅迫，以致使不能抗拒，伺後復強
    取他人之物，顯可認其圖為不法所有取得他人財物之犯意，
    仍相一貫，僅中途變更竊盜手段為強取而已，其本質上已屬
    強盜行為，自應逕論以強盜罪（最高法院九十三年度台上字
    第一０一一號判決意旨參照）。又刑法上之強盜罪，「行為
    人所施用之不法方法，祇須抑壓被害人之抗拒，足以喪失其
    自由意思為已足。縱令被害人實際並無抗拒行為，仍於強盜
    罪之成立，不生影響。」（最高法院八十三年度台上字第六
    三００號判決參照）。查被告原雖係以行竊之意思侵入壬○○之住宅，惟嗣經被害人壬○○發覺後，即轉念為了強盜犯
    意出手按住被害人壬○○之嘴巴並以棉被蓋住而跨坐其身上
    等強暴方式，至使被害人壬○○不能抗拒，進而強取被害人
    壬○○之財物，揆諸前揭說明，則核其所為，係犯刑法第三
    百二十八條第一項之強盜罪。
  被告並非簡嘉南及壬○○本人，竟於強盜壬○○所有之信用
  　卡後，在該信用卡背面偽造簡嘉南之署押，並向附表 (三)
    前開商店之店員或網路商店上施用詐術佯裝其為所有前開信
    用卡之合法持卡人，使前開之人員因此陷於錯誤，認為係本
    人持卡消費，於又假冒簡嘉南名義偽造其姓名署押於簽帳單
    上，偽造名義確認消費金額之簽帳單私文書後，交還予商店
    店員行使核對，而詐得其所消費之前開商品，自足以生損害
    於簡嘉南、壬○○以及特約商店對於信用卡持卡人身分核對
    之正確性。次按「按在信用卡背面簽名欄簽名，自形式上整
    體觀察，即足以知悉係表示信用卡之簽名者於信用卡有效期
    限內有權使用該信用卡之辨識及證明，並非依習慣或特約表
    示一定用意之證明，性質上係屬刑法第二百十條之私文書，
    某甲應成立刑法第二百十條之偽造私文書罪。」（最高法院
    九十三年第二次刑事庭會議決議參照），是核被告此部分行
    為係犯刑法第二百十條、第二百十六條之行使偽造私文書罪
    及同法第三百三十九條第一項之詐欺取財罪。被告先後分別
    多次行使偽造私文書及詐欺取財犯行，時間各均緊接，手段
    互亦相若，犯罪構成要件俱屬相同，顯均係基於概括犯意反
    覆為之，均應依連續犯規定各論以一行使偽造私文書罪及詐
    欺取財罪。被告所犯上開二罪，且有方法、結果之牽連關係
    ，應從一重論以連續行使偽造私文書一罪論。被告多次偽造
    簡嘉南之署押於前開信用卡背面、簽帳單上偽造前述各該偽
    造私文書之行為，係屬偽造私文書行為之一部，不另構成偽
    造署押之罪（最高法院四十四年台上字第八六四號判例、四
    十八年台上字第一二二七號判例參照）；另其偽造私文書而
    後行使，該偽造私文書之低度行為應為行使之高度行為所吸
    收，亦不另論罪（最高法院六十九年台上字第六九五號判例
    參照）。
  被告在如附表 (二)之網路商店交易時，因銀行於交易當時
  　曾以電話與壬○○聯絡，得知非持卡人本人之消費，因而拒
    絕交易，子○○乃無法詐得財物，所為核係犯刑法第三百三
    十九條第三項、第一項之詐欺取財未遂罪。被告先後多次詐
    欺取未遂犯行，時間緊密，手段相若，犯罪構成要件相同，
    應依連續犯規定論以一詐欺取財未遂罪。
  被告將其自己之相片黏貼於徐誌隆所提供簡嘉南之真正國民
    身分證上，完成變造身分證後行使，足認其與徐誌隆有變造
    上開國民身分證之犯意聯絡與行為分擔，為共同正犯，而被
    告及徐誌隆均非有權換貼國民身分證上相片之戶政機關，其
    竟在簡嘉南之真正國民身分證上換貼自身之照片，自足生損
    害於簡嘉南及戶政機關對於國民身分管理之正確性，核此部
    份係犯刑法第二百十六條、第二百十二條之行使變造國民身
    分證罪。其變造特種文書之身分證而後行使，變造特種文書
    之低度行為應為行使之高度行為所吸收，不另論罪。
  被告所犯前開強盜罪、行使偽造私文書罪、詐欺取財未遂罪
    、行使變造特種文書等四罪間，互有方法、結果之牽連關係
    ，應依牽連犯之規定從法定刑較重之強盜罪處斷。
(三)被告所犯上開加重竊盜罪與強盜罪二罪間，犯意各別，行為
    互異，應予分論併罰。
(四)查被告曾於八十八年七月三十一日因犯竊盜案件，經原審判
    處有期徒刑一年二月確定，因未到案執行，經執行檢察官發
    布通緝後，於八十八年十二月十四日為警緝獲解送檢察官歸
    案執行，依檢察官所簽發執行指揮書之記載本應於九十年二
    月十三日執行完畢，嗣於八十九年十一月十日縮短刑期假釋
    ，假釋期間於九十年一月二十日屆滿，假釋期間屆滿未經撤
    銷假釋視為執行完畢，有本院前案紀錄表一份、被告所犯前
    開案件之判決書及執行指揮書等附本院卷可稽，其於受前開
    案件有期徒刑執行完畢，五年以內再犯本件最重本刑有期徒
    刑以上之上開各罪，為累犯，所犯連續加重竊盜罪部分應依
    法遞加重其刑，所犯強盜罪部分應依法加重其刑。附表 (一
    ) 編號五被告竊盜告訴人丁○○住處案件部分，雖未據起訴
    ，惟與起訴事實有連續犯之裁判上一罪關係，為起訴效力所
    及，本院自應併為審理，附此敘明。
五、原審同此認定，因依刑法第二十八條、第五十六條、第二百
    十六條、第二百十條、第二百十二條、第三百零六條第一項
    、第三百二十條第一項、第三百二十一條第一項第二、三款
    、第三百二十八條第一項、第三百三十九條第一項、第三項
    、第五十五條、第四十七條、第五十一條第五款、第二百十
    九條，罰金罰鍰提高標準條例第一條前段各規定，於審酌被
    告正值壯年，僅因缺錢花用，不思循以合法正當途徑獲得財
    富，竟專門以住家為下手對象，或以強盜之方式向該女性被
    害人強取財物，或於夜間侵入住宅或攜帶凶器竊盜，對被害
    人之身體及心裡上均造成莫大之危害及恐懼，且危害社會治
    安甚鉅以及其智識程度、生活狀況、犯罪坦承犯行等一切情
    狀，就所犯連續加重竊盜罪部分判處有期徒刑四年，另所犯
    強盜罪部分判處有期徒刑七年，併定其應執行刑為有期徒刑
    十年，暨以如附表 (四)所示之偽造「簡嘉南」署押，均係
    被告所偽造，依刑法第二百十九條規定該偽造之署押，不問
    屬於犯人與否，均應宣告沒收。至被告變造之身分證，被告
    於原審審理中供稱經棄滅失而不存在，自無從對該身分證上
    所貼被告自身所有之相片一張為沒收之諭知。核其認事用法
    ，俱無違誤，量刑亦甚允洽。被告上訴意旨，指摘原判決量
    刑過重，為無理由，應予駁回。
據上論斷，應依刑事訴訟法第368條，判決如主文。
本案經檢察官呂光華到庭執行職務。
中　　華　　民　　國　　94　　年　　6 　　月　　29　　日
　　　　　　　　  刑事第二十庭  審判長法  官  許貽男
                                      法  官  李世貴
                                      法　官　高明哲
以上正本證明與原本無異。
強盜罪部分如不服本判決，應於收受送達後十日內向本院提出上
訴書狀，其未敘述上訴之理由者並得於提起上訴後十日內向本院
補提理由書（均須按他造當事人之人數附繕本）。
加重竊盜罪部分不得上訴。
                                       書記官  李垂福
中　　華　　民　　國　　94　　年　　6 　　月　　29　　日
附表(一)：
 ┌──┬────┬───┬──────────────────┬─────────────┐
 │編號│犯罪時間│被害人│    犯罪方式及所得財物              │       犯罪地點           │
 ├──┼────┼───┼──────────────────┼─────────────┤
 │ 一 │九十二年│庚○○│於日間與真實姓名年籍不詳之成年男子蔡│臺北市中山區○○○路五００│
 │    │四月間某│      │世宏破壞木板製大門後進入庚○○住宅，│號地下一樓房屋            │
 │    │日      │      │竊得攝影鏡頭一組、收銀機、刷卡機及四│                          │
 │    │        │      │畫面分割機各一臺。                  │                          │
 ├──┼────┼───┼──────────────────┼─────────────┤
 │ 二 │九十二年│辛○○│於日間趁後門未鎖之機會侵入辛○○住宅│臺北縣板橋市○○街二十二巷│
 │    │六月二十│      │（侵入住宅部分，未據告訴），竊得擴大│三十五號四樓頂住宅        │
 │    │八日十七│      │機、ＤＶＤ播放機、ＶＣＤ播放機及喇叭│                          │
 │    │時三十分│      │各一台。                            │                          │
 ├──┼────┼───┼──────────────────┼─────────────┤
 │ 三 │九十二年│丑○○│於日間打開窗戶，使他人窗門之安全設備│臺北市○○區○○街三十二巷│
 │    │十月十七│      │，失其防閑之效用，再以掃把頭把門鎖打│三之一號六樓頂住宅        │
 │    │日十三時│      │開進入住宅，竊得電腦台主機二台、液晶│                          │
 │    │        │      │螢幕一台、銀項鍊一條及現金一千二百元│                          │
 │    │        │      │。                                  │                          │
 ├──┼────┼───┼──────────────────┼─────────────┤
 │ 四 │九十二年│癸○○│於日間持用附近住家工具箱內客觀上具有│臺北市○○區○○街二十五巷│
 │    │十二月某│（起訴│危險性前端尖銳，可做為凶器使用之一字│九號七樓頂樓住宅          │
 │    │日      │書誤載│螺絲起子，撬開住宅冷氣孔木板侵入住宅│                          │
 │    │        │為蔡有│，竊得光碟機一台、音響一台、鍵盤一個│                          │
 │    │        │成）  │、護照一本及現金一萬元。            │                          │
 ├──┼────┼───┼──────────────────┼─────────────┤
 │ 五 │九十三年│丁○○│於日間徒手穿越鐵門門縫而開啟鐵門，使│臺北縣三重市○○路四十一巷│
 │    │二月二十│      │他人之窗門失其防閑之效用，進入住宅，│二十四弄十一號六樓住宅    │
 │    │六日十五│      │竊得電腦主機一台及一千一百元。      │                          │
 │    │時許    │      │                                    │                          │
 ├──┼────┼───┼──────────────────┼─────────────┤
 │ 六 │九十三年│己○○│於日沒後日出前之夜間持用遭竊住家之雨│臺北市○○區○○路五四二號│
 │    │三月八日│      │傘，將鐵門勾開毀壞門扇進入住宅，竊得│四樓住宅                  │
 │    │二十一時│      │金項鍊一條、金墬子三個、戒指四只及二│                          │
 │    │許      │      │千年紀念套幣二套。                  │                          │
 ├──┼────┼───┼──────────────────┼─────────────┤
 │ 七 │九十三年│乙○○│於日沒後日出前之夜間翻牆進入住家內，│臺北縣中和市○○街四十二巷│
 │    │三月十二│      │竊得刮鬍刀二支、檯燈一個、ＤＣＤ播放│三號六樓Ａ室住宅          │
 │    │日二十三│      │機一台、保險單、汽機車鑰匙及鬧鐘各一│                          │
 │    │時三十分│      │個、隨身ＣＤ一台、皮包一個。        │                          │
 │    │        │      │                                    │                          │
 ├──┼────┼───┼──────────────────┼─────────────┤
 │ 八 │九十三年│李彥緯│日沒後日出前之夜間趁住家門戶未鎖侵入│臺北縣板橋市○○○段四一六│                        │
 │    │三月二十│      │住宅，竊得電動玩具一台、卡帶十多塊及│巷三十八弄三十六號五樓頂住│
 │    │日十九時│      │現金三千元。                        │宅                        │
 │    │許      │      │                                    │                          │
 ├──┼────┼───┼──────────────────┼─────────────┤
 │ 九 │九十三年│戊○○│於日間持用金屬製成，客觀上具有危險性│臺北市○○區○○路四六九巷│
 │    │三月二十│      │，可做為凶器使用之鐵鎚（戊○○所有）│四十三號十一樓住宅        │
 │    │五日十三│      │，撬開窗戶鎖頭，破壞安全設備進入十二│                          │
 │    │時四十分│      │樓及十一樓屋內，竊得金項鍊一條、手錶│                          │
 │    │        │      │一只、電腦三台、液晶螢幕一台、隨身聽│                          │
 │    │        │      │二台、光碟機一台、相機一台、新臺幣及│                          │
 │    │        │      │美金合計約五萬元、身分證及護照各一張│                          │
 │    │        │      │。                                  │                          │
 ├──┼────┼───┼──────────────────┼─────────────┤
 │ 十 │九十三年│丙○○│於日間翻越欄杆進入住宅（侵入住宅部分│臺北縣中和市○○街六十九巷│
 │    │三月二十│      │未據告訴），竊得耳機一付、手錶三只、│五號四樓頂樓住宅          │
 │    │六日十四│      │ＣＤ光碟五十片、香水一盒、手機一支、│                          │
 │    │時許    │      │手提袋一個及家用電話一具等物。      │                          │
 └──┴────┴───┴──────────────────┴─────────────┘
附表(二)：
 ┌──┬────┬──────────────────────┬───────┬─────┐
 │編號│犯罪時間│方式                                        │盜刷金額      │既未遂    │
 ├──┼────┼──────────────────────┼───────┼─────┤
 │    │九十三年│以網路刷卡之方式，向第三波資訊股份有限公司購│ 八八八元     │  未遂    │
 │ １ │一月二日│買遊戲點數。                                │              │          │
 │    │八時五十│                                            │              │          │
 │    │八分    │                                            │              │          │
 ├──┼────┼──────────────────────┼───────┼─────┤
 │ ２ │同日八時│            同上                            │   同上       │  未遂    │
 │    │五十九分│                                            │              │          │
 ├──┼────┼──────────────────────┼───────┼─────┤
 │ ３ │同日九時│            同上                            │   同上       │  未遂    │
 │    │零二分  │                                            │              │          │
 ├──┼────┼──────────────────────┼───────┼─────┤
 │ ４ │同日九時│            同上                            │ 七二０元     │  未遂    │
 │    │零六分  │　                                          │              │          │
 ├──┼────┼──────────────────────┼───────┼─────┤
 │ ５ │同日九時│            同上                            │ 八八八元     │  未遂    │
 │    │零七分  │                                            │              │          │
 ├──┼────┼──────────────────────┼───────┼─────┤
 │ ６ │同日九時│            同上                            │ 七二０元     │  未遂    │
 │    │零八分  │                                            │              │          │
 ├──┼────┼──────────────────────┼───────┼─────┤
 │ ７ │同日九時│            同上                            │ 七二０元     │  未遂    │
 │    │十分    │                                            │              │          │
 └──┴────┴──────────────────────┴───────┴─────┘
附表(三)：
 ┌────────────────────────────────────────────┐
 │壬○○合作金庫信用卡（卡號：0000000000000000號）遭被告冒刷犯罪事實一覽表                │
 ├──┬────┬──────────────────────┬───────┬─────┤
 │編號│犯罪時間│盜刷方式                                    │盜刷金額      │既未遂    │
 ├──┼────┼──────────────────────┼───────┼─────┤
 │    │九十三年│至臺北縣永和市○○路○段二七一號北歐股份有限│ 四六０元     │ 既遂     │
 │ １ │一月二日│公司刷卡加油，並在信用卡簽帳單上之持卡人簽名│              │          │
 │    │十時二十│欄內偽簽「簡嘉南」之簽名後交付該特約商店人員│              │          │
 │    │七分    │而行使之。                                  │              │          │
 ├──┼────┼──────────────────────┼───────┼─────┤
 │    │同日十一│至臺北縣板橋市○○路○段四六號誠品板橋店刷卡│ 六五０元     │ 既遂     │
 │ ２ │時三十四│購物，並在信用卡簽帳單之持卡人簽名欄內偽簽「│              │          │
 │    │分      │簡嘉南」之簽名後交付該特約商店人員而行使之。│              │          │
 ├──┼────┼──────────────────────┼───────┼─────┤
 │    │同日十一│至臺北縣板橋市○○路十九號香港商捷時海外貿易│ 一七四五元   │ 既遂     │
 │ ３ │時五十三│有限公司刷卡購物，並在信用卡簽帳單之持卡人簽│              │          │
 │    │分      │名欄內偽簽「簡嘉南」之簽名後交付該特約商店人│              │          │
 │    │        │員而行使之。                                │              │          │
 ├──┼────┼──────────────────────┼───────┼─────┤
 │    │同日十四│持變造之簡嘉南身分證至臺北縣三重市○○路○段│ 一０二九０元 │ 既遂     │
 │ ４ │時五十七│一一四號昇展旅行社有限公司刷卡消費，並在信用│              │          │
 │    │分      │卡簽帳單之持卡人簽名欄內偽簽「簡嘉南」之簽名│              │          │
 │    │        │後交付該特約商店人員而行使之。              │              │          │
 ├──┼────┼──────────────────────┼───────┼─────┤
 │    │同日十五│以網路刷卡之方式，向第三波資訊股份有限公司購│ 七二０元     │ 既遂     │
 │ ５ │時五十五│買遊戲點數。                                │              │          │
 │    │分      │                                            │              │          │
 ├──┼────┼──────────────────────┼───────┼─────┤
 │    │同日十五│同上。                                      │ 七二０元     │ 既遂     │
 │ ６ │時五十六│                                            │              │          │
 │    │分      │                                            │              │          │
 ├──┼────┼──────────────────────┼───────┼─────┤
 │    │同日十五│同上。                                      │ 七二０元     │ 既遂     │
 │ ７ │時五十八│                                            │              │          │
 │    │分      │                                            │              │          │
 ├──┼────┼──────────────────────┼───────┼─────┤
 │ ８ │同日十六│以網路刷卡之方式，向遊戲橘子數位科技股份有限│ 一０００元   │ 既遂     │
 │    │時零七分│公司購買遊戲點數。                          │              │          │
 ├──┼────┼──────────────────────┼───────┼─────┤
 │    │同日十六│以網路刷卡之方式，向中華電信數據通購買ＨｉＮ│ 二０００元   │ 既遂     │
 │ ９ │時二十三│ｅｔ點數卡。                                │              │          │
 │    │分      │                                            │              │          │
 └──┴────┴──────────────────────┴───────┴─────┘
附表(四)：
  一、合作金庫信用卡（卡號：0000000000000000號）背面偽造
      之「簡嘉南」署押壹枚。
  二、如台灣台北地方法院檢察署九十三年度偵字第七六四五號
      偵查卷第六四頁所示簽帳單（一式二聯）上偽造之「簡嘉
      南」署押貳枚。
  三、如台灣台北地方法院檢察署九十三年度偵字第七六四五號
      偵查卷第六五頁所示簽帳單（一式二聯）上偽造之「簡嘉
      南」署押貳枚。
  四、如台灣台北地方法院檢察署九十三年度偵字第七六四五號
      偵查卷第六六頁所示簽帳單（一式二聯）上偽造之「簡嘉
      南」署押貳枚。
  五、被告於九十三年一月二日上午十一時五十分，持合作金庫
      信用卡（卡號：0000000000000000號）至台北縣板橋市○○市○○路十九號香港商捷時海外貿易有限公司刷卡購物
      ，在該公司內列印出簽帳單（一式二聯）上偽造之「簡嘉
      南」署押貳枚。
附錄本案論罪科刑法條全文：
中華民國刑法第二百十條：
偽造、變造私文書，足以生損害於公眾或他人者，處五年以下有
期徒刑。
中華民國刑法第二百十二條：
偽造、變造護照、旅券、免許證、特許證及關於品行、能力服務
或其他相類之證書、介紹書，足以生損害於公眾或他人者，處一
年以下有期徒刑、拘役或三百元以下罰金。
中華民國刑法第二百十六條：
行使第二百十條至第二百十五條之文書者，依偽造、變造文書或
登載不實事項或使登載不實事項之規定處斷。
中華民國刑法第三百零六條：
無故侵入他人住宅、建築物或附連圍繞之土地或船艦者，處一年
以下有期徒刑、拘役或三百元以下罰金。
無故隱匿其內，或受退去之要求而仍留滯者，亦同。
中華民國刑法第三百二十條：
意圖為自己或第三人不法之所有，而竊取他人之動產者，為竊盜
罪，處五年以下有期徒刑、拘役或五百元以下罰金。
中華民國刑法第三百二十一條：
犯竊盜罪而有左列情形之一者，處六月以上、五年以下有期徒刑
：
一  於夜間侵入住宅或有人居住之建築物、船艦或隱匿其內而犯
    之者。
二  毀越門扇、牆垣或其他安全設備而犯之者。
三  攜帶兇器而犯之者。
四  結夥三人以上而犯之者。
五  乘火災、水災或其他災害之際而犯之者。
六  在車站或埠頭而犯之者。
前項之未遂犯罰之。
中華民國刑法第三百二十八條：
意圖為自己或第三人不法之所有，以強暴、脅迫、藥劑、催眠術
或他法，至使不能抗拒，而取他人之物或使其交付者，為強盜罪
，處五年以上有期徒刑。
以前項方法得財產上不法之利益或使第三人得之者，亦同。
犯強盜罪因而致人於死者，處死刑、無期徒刑或十年以上有期徒
刑；致重傷者，處無期徒刑或七年以上有期徒刑。
第一項及第二項之未遂犯罰之。
預備犯強盜罪者，處一年以下有期徒刑、拘役或三千元以下罰金
。
中華民國刑法第三百三十九條：
意圖為自己或第三人不法之所有，以詐術使人將本人或第三人之
物交付者，處五年以下有期徒刑、拘役或科或併科一千元以下罰
金。
以前項方法得財產上不法之利益或使第三人得之者，亦同。
前二項之未遂犯罰之。
